Inventaris van het archief van de Staatscommissie voor de Pensioenwetgeving, (1936) 1949-1958 (1960)
Nationaal Archief, Den Haag
Ministerie van Binnenlandse Zaken: Staatscommissie voor de Pensioenwetgeving
Staatscie. Pensioenwetgeving
1936-1960
merendeel 1949-1958
B24504
3.20 meter; 140 inventarisnummers.
Normale geschreven, getypte en gedrukte documenten, geen bijzondere handschriften.
Nationaal Archief, Den Haag
Staatscommissie voor de Pensioenwetgeving
Het archief van de Staatscommissie van de Pensioenwet 1922 (1949-1957) bevat onder meer notulen van de centrale commissie en subcommissies, rapporten met adviezen in zaken als pensioenrecht, aanpassing van de pensioenwetgeving aan de Algemene Ouderdomswet en de Algemene Weduwen- en Wezenwet en de sanering van het Algemeen Burgerlijk Pensioenfonds, stukken betreffende de herziening van de Pensioenwet en pensioenberekeningen.
Archiefvorming
Geschiedenis van de archiefvormer
In de loop der tijden is de Pensioenwet 1922 veranderd en aangepast aan wettelijke bepalingen. Deze beïnvloedden rechtstreeks haar toepassing. Door deze ontwikkeling ontstond behoefte aan een generale herziening van de Pensioenwet 1922. In deze behoefte werd in 1949 voorzien door het instellen van een Staatscommissie voor de Pensioenwetgeving bij KB van 22 januari 1949. Met het uitbrengen van het eindrapport in 1957, ruim acht jaar na haar installatie, was de taak van de Staatscommissie volbracht. Zij werd bij KB van 28 februari 1958 ontbonden. Haar taakopvolger was de Werkgroep Voorbereiding Nieuwe Pensioenwet.
De opdracht, die de Staatscommissie mee kreeg, omvatte de volgende aspecten:
Onderzoek naar de mogelijkheden van herziening van de pensioenwetgeving
Schrijven van een beter leesbare tekst van de Pensioenwet
Vereenvoudiging van de uitvoering van de Pensioenwet
De taak van de Staatscommissie werd op eigen verzoek uitgebreid bij KB van 29 oktober 1952 en omvatte daarna tevens "het zich oriënteren op de vraagstukken van unificatie, normalisatie en concentratie van de burgerlijke pensioenwetgeving, waaronder begrepen de wetgeving voor spoorwegambtenaren en militairen". Naast haar hoofdtaak werd de Staatscommissie door de regering gevraagd haar te adviseren omtrent pensioenvraagstukken. Het betrof de volgende zaken:
Toeslagwetten
Wijzigingen van opvattingen in het pensioenrecht ten aanzien van arbeidscontractanten en de pensioenberekening
Aanpassing van de pensioenwetgeving aan de Algemene Ouderdomswet en de Algemene Weduwen- en Wezenwet
Herziening van de pensioenregeling voor politieke functionarissen
Sanering van het Algemeen Burgerlijk Pensioenfonds
De Staatscommissie had na het opvatten van haar taak gebrek aan onmiddellijk bereikbare gegevens, die zij als grondslag voor haar werk nodig had. Zowel van de organisatie van de voorbereiding van de werkzaamheden als van haar werkwijze in het algemeen heeft de Staatscommissie een uitvoerige uiteenzetting gegeven in haar interim-rapport "Urgente vraagstukken" (Publicatienr. 7 van de Staatscommissie).
De organisatorische onderverdeling van de Staatscommissie zag er als volgt uit:
De Staatscommissie als overkoepelend orgaan
De Centrale Commissie, belast met de leiding van de werkzaamheden
Twintig subcommissies:
Plenaire Commissie
Commissie ter Bestudering van het Vraagstuk Mindervalide Ambtenaren
Redactiecommissie
Subcommissie Arbeidscontracten
Subcommissie Automatische Aanpassing Pensioenen
Subcommissie Begrenzing Ambtenaarschap
Subcommissie belast met het Horen van Personen en Organisaties
Subcommissie Bestudering van de Financiële Toestand van het Algemeen Burgerlijk Pensioenfonds
Subcommissie Comptabele Voorschriften
Subcommissie Cumulatie
Subcommissie Dekking Pensioenlasten
Subcommissie Desiderata
Subcommissie Evenwichtsstelsel
Subcommissie Leeftijdsgrenzen
Subcommissie Optrekking Pensioenen
Subcommissie Pensioenclearing
Subcommissie Politieke Pensioenen
Subcommissie Unificatie, Concentratie en Normalisatie
Studiecommissie Vervroegd Ouderdomspensioen
Werkcommissie Aanpassing Pensioenwetten aan Algemene Ouderdomsvoorzieningen
Voor de samenstelling van de Staatscommissie werden deskundigen van verschillende ministeries en organisaties gevraagd om zitting te nemen in deze commissie. De voorzitter was lid van de Raad van State. Verder waren vertegenwoordigd het Comité ter Behartiging van de Algemene Belangen van OverheidspersoneeI, de Nederlandse Spoorwegen, de Raad van Arbeid, de Pensioenraad, het Ministerie van Oorlog, de Centrale Raad van Beroep, de P.T.T., het Ministerie van Marine, het Ministerie van Sociale Zaken, het Ministerie van Financiën, de Nederlandse Christelijke Bond van Overheidspersoneel, de Rooms Katholieke Centrale van Burgerlijk Overheidspersoneel en het Ministerie van Binnenlandse Zaken.
De leden van de Staatscommissie over de periode 1949-1958 zijn in het onderstaande overzicht opgenomen.
Prof. dr. G.A. van Poelje, voorzitter
Mr. M.A. de Bok, eerste secretaris
Mr. J.B. van Rigteren, tweede secretaris vanaf 1 januari 1956
Mw. J.W. van den Blink-Rolder
J. Blom
Mr. B.A. Brouwer
Ir. Z.Th. Fetter
Mr. G.H. van Herwaarden
M.J. Jansen
A.J. Koster
A.J.P. Koster
P.P. Hetze
B. J. de Leeuw; opgevolgd door mr. O.W. Vos
J.W. Metzkes
Mr. W.P. Mulié
A. Ruymgaart; opgevolgd door mr. G.C.M. Akkermans
Dr. E.F. Steller; opgevolgd door Jac. Olie jr
J.M. Tinga
Mr. P.A. Ubink
Mr. A.C.M. van de Ven; opgevolgd door mr. G.A.A.M. Boot; deze werd op zijn beurt opgevolgd door mr. A.O.W.D. Grosheide
L. Vermeulen
J.H. Waterborg; opgevolgd door H.A. Vulink
Door verschillende oorzaken moest de Staatscommissie afwijken van haar hoofdtaak. In de eerste plaats kostte de voorbereiding van de werkzaamheden meer tijd dan geraamd. Voorts drong de regering er op aan geadviseerd te worden over wijziging van de Pensioenwet 1922. Zij heeft altijd getracht aan haar werk zoveel mogelijk schriftelijke bekendheid te geven. De onderwerpen van deze publicaties waren:
Vergelijkend overzicht van de pensioenregelingen
De pensioengerechtigde leeftijd
Enkele aspecten van het vervroegd ouderdomspensioen
De mogelijkheid van unificatie, normalisatie en concentratie van de pensioenwetgeving
Statistische gegevens per 1 januari 1950 betreffende het personeel van de lichamen bedoeld in de artikelen 3 en 4 van de Pensioenwet 1922
De ontwikkelingen van de financiële positie van het Algemeen Burgerlijk Pensioenfonds
Enige urgente pensioenrechtelijke vraagstukken
De dekking van de pensioenlasten
De geschiedenis van de burgerlijke pensioenwetgeving in Nederland
Maatregelen tot sanering van het Algemeen Burgerlijk Pensioenfonds
Beperking uitbetaling overheidspensioen in verband met AOW-pensioen
Pensioenregeling voor politieke functionarissen, alsmede voor hun nagelaten betrekkingen
Algemene Toeslagwet voor gepensioneerden
Algemene Toeslagwet voor gepensioneerde militairen
Beperking uitbetaling militaire pensioenen in verband met AOW-pensioen
Naast deze publicaties deed de Staatscommissie op verzoek van de regering de volgende voorstellen:
Optrekking van de pensioenen op basis van het Rijksbezoldigingsbesluit per 1 januari 1957
Nieuwe berekening zowel van het eigen als het gezinspensioen
Nieuwe regeling van het invaliditeitspensioen
Verdere verkorting van de wachttijden voor het recht op pensioen
Aanpassing van reeds verleende pensioenen aan algemene wijzigingen in het Rijksbezoldigingsbesluit
Voornoemde publicaties en voorstellen zijn verwerkt in het eindrapport dat bestaat uit de volgende delen:
Publicatienr. 16.1: De beschouwingen van de Staatscommissie met een voorontwerp van de wet met bijbehorende memorie van toelichting
Publicatienr. 16.2: De weekgegevens en aan de Staatscommissie kenbaar gemaakte desiderata
Publicatienr. 16.3: Een minderheidsnota van de wiskundig adviseur bij de Pensioenraad, Jac. Olie jr.
Geschiedenis van het archiefbeheer
De Staatscommissie werd in 1949 ingesteld en ontbonden in 1958. Over deze periode loopt het grootste gedeelte van het archief. In de oriënterende fase van haar werkzaamheden maakte de Staatscommissie gebruik van stukken uit 1936 met betrekking tot de herziening van de Pensioenwet. In andere gevallen liep de behandeling van bepaalde zaken door tot 1960. Het archief loopt dan ook over de periode (1936) 1949-1958 (1960). De Staatscommissie beschikte over een eigen secretariaat. De archiefvorming geschiedde door de afdelingsregistratuur van de hoofdafdeling Overheidspersoneelszaken van het 'Ministerie Van Binnenlandse Zaken. Het archief is door de registraturen geschoond met behulp van de op 25 januari 1961 vastgestelde en op 14 juli 1967 aangevulde vernietigingslijst van het Ministerie ven Binnenlandse Zaken.
Het archief van de Staatscommissie berustte aanvankelijk bij de afdeling Pensioenen en Wachtgelden in het gebouw van de vroegere Pensioenraad en Algemeen Burgerlijk Pensioenfonds aan de Benoordenhoutseweg 46 in 's-Gravenhage. Later is het archief verplaatst naar het Centraal Semi-Statisch Archief van het ministerie aan de Schedeldoekshaven 200 in Den Haag.
De verwerving van het archief
Overbrenging van een overheidsarchief
Inhoud en structuur van het archief
2.04
Selectie en vernietiging
Het ter bewerking aangeboden archief werd geschoond van dubbele exemplaren, die in zeer ruime mate in het archief aanwezig waren. Van 5,25 m. archief bleef na de bewerking 3,25 m over, wat neerkomt op een vernietigingspercentage van 38%.
Ordening van het archief
Op grond van de datering en hun bestemming is circa 0,3 meter verwijderd en overgebracht naar het archief van de Werkgroep Voorbereiding Nieuwe Pensioenwet. Vervolgens werd overgegaan tot herordening van het archief inclusief de "bureauladenarchieven" van de leden van de Staatscommissie. Bij de herordening van deze "bureauladenarchieven moest het bestemmingsbeginsel worden verwaarloosd. Daartegenover staat wel, dat het archief van de Staatscommissie met deze stukken kon worden gecompleteerd, zodat de informatiewaarde van dit archief voor de gebruiker duidelijk wordt vergroot. De te bewaren stukken werden beschreven en ingedeeld in een archiefschema, dat afgeleid werd van de taak, die aan de Staatscommissie was opgedragen. Binnen de rubrieken zijn de beschrijvingen chronologisch geplaatst.
Aanwijzingen voor de gebruiker
Openbaarheidsbeperkingen
Volledig openbaar.
Materiële beperkingen
Aanvraaginstructie
Openbare archiefstukken kunnen online worden aangevraagd en gereserveerd. U kunt dit ook via de terminals in de studiezaal van het Nationaal Archief doen. Om te kunnen reserveren dient u de volgende stappen te volgen:
U maakt een profiel aan op www.gahetna.nl, en logt vervolgens in
Via de archiefinventaris (alleen de beschrijvingen met rode nummers) selecteert u het gewenste archiefstuk door op de knop 'Reserveren' te klikken
In het volgende scherm geeft u aan op welke dag u het archiefstuk wilt inzien
Indien u zich bevindt in de studiezaal en een tafelnummer heeft ontvangen kunt u dit nummer vermelden. Als u geen tafelnummer heeft kunt u tafelnummer 777 laten staan
Vervolgens bevestigt u uw reservering door deze te versturen.
Verwant materiaal
Beschikbaarheid van kopieën
Bijlagen
Overzicht van geraadpleegde bronnen
Beetstra, mr. P.C. Het Rijkswachtgeldbesluit. Tekst met commentaren en aanverwante bepalingen. Alphen a/d Rijn: s.n., 1960.
Klinken, J. van der. 'De Pensioenregeling voor het personeel in dienst van de Overheid'. In: Het Verzekerings-Archief XLV (3), juli 1967, p. 203-228.
Landskroon, F.P. Geschiedenis der pensioenfondsen en pensioenreglementen bij de spoorwegen. S.l.: s.n., 1953.
Nijholt, L.J.J.G. Rapport inzake het onderzoek in het archief van de afdeling Pensioenen en Wachtgelden bij het ministerie van Binnenlandse Zaken. Winschoten: CAS, 1982.
Rinnooij, H.A.J. De Pensioenwet 1922 met toelichtingen. Alphen a/d Rijn: s.n., 1955 (7e druk). (2 delen, losbladig).
Wiarda, N.H. en J.C.C. de Free. Algemene Burgerlijke Pensioenwet. Alphen a/d Rijn: s.n., 1966 (losbladig, 2 banden).
Publicaties van de Staatscommissie voor de Pensioenwetgeving.
Interim-rapport betreffende de mogelijkheid van unificatie, normalisatie en concentratie van pensioenwetgeving. 's-Gravenhage: Staatsdrukkerij, 1952 (Publicatienr. 4 van de Staatscommissie voor de Pensioenwetgeving).
De geschiedenis van de burgerlijke pensioenwetgeving in Nederland. Deel I: Eigen pensioen voor 1 juli 1962, deel II: Pensioen van weduwen, wezen en andere nabestaanden voor 1 juli 1922. 's-Gravenhage: Staatsdrukkerij, 1953, 1955 (Publicatienr. 9).
Chronologisch overzicht van wetten, Koninklijke besluiten e.d. en alfabetisch-lexicografisch register behorende bij de Geschiedenis van de burgerlijke pensioenwetgeving in Nederland. (2 delen). 's-Gravenhage: Staatsdrukkerij, 1954.
Eindrapport van de Staatscommissie voor de Pensioenwetgeving ingesteld bij Koninklijk besluit van 22 juni 1949, no. 12. 's-Gravenhage: Staatsdrukkerij, 1957 (3 delen).
Rapport van de Staatscommissie van advies inzake de status van de ambtenaren. 's-Gravenhage: Staatsdrukkerij, 1958.
Beschrijving van de series en archiefbestanddelen
- ORGANISATIE, A
  - Stukken betreffende instelling, samenstelling en ontbinding van de Staatscommissie voor de Pensioenwetgeving en de daaronder ressorterende commissies, 1948-1958; 1-3; 3 omslagen
    - Instelling, 1948-1952, 1
    - Samenstelling, 1949-1955, 2
    - Benoeming en ontslag van leden, alsmede de opheffing van de Staatscommissie, 1950-1958, 3
- TAAK, B
  - Voorbereiding van de werkzaamheden, 1
    - HERZIENING VAN DE PENSIOENWET 1922 VOOR 1940, 1.1
      - Rapport betreffende bezuiniging op overheidspensioenen en aanpassing van deze pensioenen aan algemene indexcijfers en het salarispeil, 1936; 4; 1 deel
      - Verslagen en nota's van de Commissie tot Herziening van de Pensioenen inzake bepaling van de verhouding van de pensioenen met het salarispeil van de ambtenaren, 1936; 5; 1 omslag
    - BEPALING VAN DE GROEPEN PENSIOENGERECHTIGDEN, 1.2
      - Stukken betreffende de gewenste uitbreiding van het pensioenrecht van nagelaten betrekkingen, 1950, 1953, 1957; 6; 1 omslag
      - Stukken betreffende het vraagstuk van het laten gelden van de vaarplichttijd bij de koopvaardij in de periode 1940-1945 voor het pensioen, 1957; 7; 1 omslag
    - PENSIOENREGELINGEN, ANDERS DAN BIJ DE RIJKSOVERHEID, 1.3
      - Stukken betreffende opvraag van pensioenregelingen van buitenlandse mogendheden, semioverheidsinstellingen en particuliere bedrijven, 1949-1951, 1955; 8; 1 omslag
      - Stukken betreffende-totstandkoming van het rapport inzake het verschaffen van overzichten vin pensioenregelingen in het buitenland, bij particuliere bedrijven en voor het personeel in semi-overheidsdienst, 1950; 9-11; 1 deel en 2 omslagen
        - Rapport, 9; deel
        - Bijlagen, 10
        - Bijlagen, 11
    - DESIDERATA, VERBAND HOUDENDE MET DE HERZIENING VAN DE PENSIOENWET 1922, 1.4
      - Stukken betreffende behandeling van desiderata met betrekking tot de verschillende bepalingen van de Pensioenwet 1922, 1949-1951; 12; 1 omslag
      - Stukken betreffende verstrekking van gegevens door gemeentebesturen, provinciale staten, ministeries en privaat- en publiekrechtelijke lichamen verband houdende met verschillende bepalingen van de Pensioenwet 1922, 1949-1950; 13; 1 omslag
    - PENSIOENBERERENING, 1.5
      - Stukken betreffende de wijze van berekening van de pensioenen, 1951-1956; 14-15; 2 omslagen
        - 1951-11 mei 1953, 14
        - 12 mei 1953-1956, 15
    - PENSIOENFONDSEN, 1.6
      - Stukken betreffende regelingen van bedrijfspensioenfondsen, 1952-1956; 16; 1 omslag
      - Stukken betreffende beschouwingen over het vraagstuk van fondsvorming of omslagstelsel bij de sociale verzekering, 1958; 17; 1 omslag
    - HISTORISCH OVERZICHT VAN HET KARAKTER VAN HET PENSIOEN, 1.7
      - Stukken betreffende bepaling van het karakter van het pensioen uit de parlementaire geschiedenis, 1949-1952; 18-19; 2 omslagen
        - 1949, 18
        - 1950-1952, 19
      - Stukken betreffende vaststelling van de pensioengerechtigde leeftijd, 1951-1953; 20; 1 omslag
      - Stukken betreffende vaststelling van de verlofbepalingen, 1951, 1955-1956; 21; 1 omslag
      - Stukken betreffende berekeningen omtrent de toekomstige leeftijdsopbouw van de Nederlandse bevolking, 1952; 22; 1 omslag
      - Stukken betreffende totstandkoming van voorstellen tot verkorting van de wachttijdèn voor het recht op pensioen, 1952, 1955-1956; 23; 1 omslag
    - CORRESPONDENTIE MET VERSCHILLENDE INSTANTIES EN PARTICULIEREN OVER PENSIOENVRAAGSTUKKEN, 1.8
      - Stukken betreffende het vraagstuk van de positie der arbeidscontractanten in de pensioenwet en de daaruit resulterende wijziging van de artikelen 3, 42 en 42a van de Pensioenwet 1922, 1948-1953; 24; 1 omslag
      - Stukken betreffende dubbeltelling van binnen de keerkringen doorgebrachte diensttijd voor pensioenen ex artikel 53 en 58 van de Pensioenwet 1922, 1949-1955; 25; 1 omslag
      - Correspondentie met instellingen en particulieren over de Aanpassingstoeslagwet en de cumulatiebeperkende bepalingen, 1950-1955; 26; 1 omslag
      - Correspondentie met instellingen en particulieren over algemene pensioenvraagstukken, 1950-1956; 27; 1 pak
        De stukken betreffende particulieren zijn alfabetisch op achternaam gerangschikt.
      - Stukken betreffende totstandkoming van het hoofdstuk B "Ambtenaarschap en artikel B1 "Bestuursleden van waterschappen" van de nieuwe Pensioenwet., 1951, 1956; 28; 1 omslag
      - Correspondentie met de Directie Overgangszaken Indonesië over het vraagstuk van medetelling van Indische diensttijd voor het Nederlands pensioen, 1951-1959; 29; 1 omslag
  - Herziening van de Pensioenwet 1922 in commissies, 2
    - CENTRALE COMMISSIE, 2.1
      - Notulen, 1951-1957; 30-33; 4 omslagen
        - 1951-1953, 30
        - 1954-1955, 31
        - 1956, 32
        - 1957, 33
      - Stukken betreffende totstandkoming van hoofdstuk G "Pensioenvoorwaarden weduwen- en wezenpensioen" van de nieuwe Pensioenwet, 1952, 1956; 34; 1 omslag
      - Stukken betreffende berekening van het ambtenarenpensioen, 1953-1956; 35; 1 omslag
      - Rapporten van Jac. Olie jr., wiskundig adviseur van de Pensioenraad en tevens lid van de Staatscommissie, betreffende totstandkoming van de Aanpassingstoeslagwet voor gepensioneerden, 1953-1954; 36; 1 omslag
      - Stukken betreffende totstandkoming van het voorontwerp van de nieuwe Pensioenwet, 1954-1957; 37; 2 pakken
      - Stukken betreffende vaststelling van de pensioengrondslag, 1955; 38; 1 omslag
      - Stukken betreffende het treffen van een regeling van overdracht van pensioenbijdragen tussen Nederland en de Nederlandse Antillen, 1955; 39; 1 omslag
      - Stukken betreffende totstandkoming van hoofdstuk H "Pensioenberekening van het weduwen- en wezenpensioen" van de nieuwe Pensioenwet, 1956; 40; 1 omslag
      - Inhoudsopgave van het voorontwerp van de nieuwe Pensioenwet, 1956; 41; 1 stuk
      - Stukken betreffende regeling van pensioenen ten behoeve van personen afkomstig uit overzeese rijksdelen, 1956-1957; 42; 1 omslag
      - Aantekeningen van Van Rigteren, tweede secretaris van de Staatscommissie, over verschillende onderwerpen inzake de totstandkoming van de nieuwe Pensioenwet, 1956-1957; 43; 1 omslag
      - Plenaire Commissie, 2.1.1.
        - Notulen, 1949-1957; 44-47; 4 omslagen
          - 1949-1951, 44
          - 1952, 45
          - 1953-1955, 46
          - 1956-1957, 47
        - Correspondentie met de Pensioenraad over de vraag welke overgangsbepalingen van en wijzigingswetten op de Pensioenwet 1922 al dan niet van kracht dienen te blijven, 1950, 1956; 48; 2 stukken
        - Stukken betreffende behandeling van het interimrapport inzake sanering van de financiering van het Algemeen Burgerlijk Pensioenfonds, alsmede de minderheidsnota van Jac. Olie jr. op het interimrapport, 1955; 49; 1 omslag
        - Uittreksels uit de notulen van de ministerraad houdende vraagstukken betreffende de pensioenwetgeving, 1955-1956; 50; 1 omslag
        - Stukken betreffende hoofdstuks- en artikelsgewijze totstandkoming van het wetsontwerp van de nieuwe Pensioenwet, 1956-1957; 51-53; 3 pakken
          - 1956-mrt.1957, 51
          - apr.-1 juli 1957, 52
          - 29 juli-dec. 1957, 53
        - Stukken betreffende totstandkoming van het eindrapport van de Staatscommissie houdende het voorontwerp van en beschouwingen over de nieuwe Pensioenwet, 1957; 54; 1 omslag
      - Commissie Bestudering van het Vraagstuk Mindervalide Ambtenaren, 2.1.2.
        - Stukken betreffende totstandkoming van het rapport over het Vraagstuk Mindervalide Ambtenaren, 1947-1956; 55; 1 pak
        - Notulen, 1955-1956; 56; 1 omslag
      - Redactiecommissie, 2.1.3.
        - Notulen, 1949-1956; 57-64; 8 omslagen
          - okt. 1949-19 jan. 1951, 57
          - jan.-dec. 1951, 58
          - 13 febr. 1952-22 febr. 1954, 59
          - mrt.-dec. 1954, 60
          - jan.-juni 1955, 61
          - juli-sept.1955, 62
          - okt.-dec. 1955, 63
          - jan.-apr. 1956, 64
        - Correspondentie van de Redactiecommissie met instanties over pensioenvraagstukken, 1949-1952; 65; 1 omslag
        - Stukken betreffende wijziging van bepalingen in de Pensioenwet 1922 met betrekking tot de pensioenberekening, het invaliditeitspensioen en het verhoogd invaliditeitspensioen, 1952-1956; 66; 1 pak
        - Rapport houdende de geschiedenis van de burgerlijke pensioenwetgeving in Nederland, deel 1: Eigen pensioen voor 1 juli 1922, met index, 1953; 67; 1 deel
        - Stukken betreffende totstandkoming van het voorstel tot aanpassingen van de pensioen wetten aan de Wet op de Algemene Ouderdomsverzekering, 1954-1955; 68; 1 omslag
        - Dossier inzake toekenning van een vergoeding aan B.H. Thomson voor het schrijven van de geschiedenis van de burgerlijke pensioenwetgeving, 1954-1960; 69; 1 omslag
        - Stukken betreffende totstandkoming van een beknopt overzicht van het rechtskarakter van het pensioen, z.d; 70; 1 pak
      - Subcommissie Arbeidscontractanten, 2.1.4.
        - Stukken betreffende totstandkoming van een pensioenregeling voor arbeidscontractanten in overheidsdienst, 1946-1952; 71; 1 omslag
        - Notulen, 1949-1951; 72; 1 omslag
      - Subcommissie Automatische Aanpassing Pensioenen, 2.1.5.
        - Dossier inzake het ontwerpen van een regeling voor een pensioengrondslag, 1951-1952; 73; 1 omslag
        - Notulen, 1952, 1954-1955; 74; 1 omslag
        - Dossiers inzake het uitbrengen van technisch advies aan de Centrale Commissie over de automatische aanpassing van de pensioenen aan de algemene bezoldigingsherzieningen van het rijkspersoneel, 1954-1955; 75; 1 omslag
      - Subcommissie Begrenzing Ambtenaacschap, 2.1.6.
        - Stukken betreffende het scheppen van een mogelijkheid voor opneming van onderwijs groepen in de nieuwe Pensioenwet, 1948-1957; 76; 1 omslag
        - Stukken betreffende totstandkoming van ontwerp-artikelen van de nieuwe Pensioenwet inzake het ambtenaarschap, 1952-1954; 77; 1 omslag
      - Subcommissie belast met het Horen van Personen en Organisaties, 2.1.7.
        - Notulen, 1949-1950; 78; 1 omslag
      - Subcommissie Bestudering van de Financiële Toestand van het Algemeen Burgerlijk Pensioenfonds, 2.1.8.
        - Interim-rapport betreffende maatregelen tot sanering van het Algemeen Burgerlijk Pensioenfonds, met bijlagen, 1950, 1955; 79; 1 omslag
      - Studiecommissie Comptabele Voorschriften, 2.1.9.
        - Stukken betreffende bestudering van de comptabele voorschriften van de Pensioenwet 1922 en de daaruit voortvloeiende voorstellen voor de nieuwe Pensioenwet, 1955-1957; 80; 1 omslag
      - Subcommissie Cumulatie, 2.1.10.
        - Rapport betreffende de door de subcommissie verrichte werkzaamheden inzake wijziging van de Wet Beperking Cumulatie Pensioenen en Inkomsten, 1951-1952; 81; 1 band
      - Subcommissie Dekking Pensioenlasten, 2.1.11.